【裁判字號】    99,上訴,824
【裁判日期】    990524
【裁判案由】    違反毒品危害防制條例
【裁判全文】
臺灣高等法院高雄分院刑事判決         99年度上訴字第824號
上  訴  人
即  被  告  甲○○
上列上訴人因違反毒品危害防制條例案件，不服臺灣高雄地方法
院99年度審訴字第888 號中華民國99年3 月31日第一審判決（起
訴案號：臺灣高雄地方法院檢察署99年度毒偵字第952 號），提
起上訴，本院判決如下：
     主  文
上訴駁回。
     理  由
一、按不服地方法院之第一審判決而上訴者，應向管轄第二審之
    高等法院為之。上訴書狀應敘述具體理由。上訴書狀未敘述
    上訴理由者，應於上訴期間屆滿後20日內補提理由書於原審
    法院，逾期未補提者，原審法院應定期間先命補正。第二審
    法院認為上訴書狀未敘述理由或上訴有第362 條前段之情形
    者，應以判決駁回之。但其情形可以補正而未經原審法院命
    其補正者，審判長應定期間先命補正。刑事訴訟法第361 條
    、第367 條，分別定有明文。所謂不服第一審判決之具體理
    由，必係依據卷內既有訴訟資料或提出新事證，指摘或表明
    第一審判決有何採證認事、用法或量刑等足以影響判決本旨
    之不當或違法，而構成應予撤銷之具體事由，始克當之（例
    如：依憑證據法則具體指出所採證據何以不具證據能力，或
    依憑卷證資料，明確指出所為證據證明力之判斷如何違背經
    驗、論理法則）；倘僅泛言原判決認定事實錯誤、違背法令
    、量刑失之過重或輕縱，而未依上揭意旨指出具體事由，或
    形式上雖已指出具體事由，然該事由縱使屬實，亦不足以認
    為原判決有何不當或違法者（例如：對不具有調查必要性之
    證據，法院未依聲請調查亦未說明理由，或援用證據不當，
    但除去該證據仍應為同一事實之認定），皆難謂係具體理由
    ，俾與第二審上訴制度旨在請求第二審法院撤銷、變更第一
    審不當或違法之判決，以實現個案救濟之立法目的相契合，
    並節制濫行上訴（最高法院97年度臺上字第892 號判決參照
    ）。是以上訴人之上訴書狀或補提之上訴理由書，雖有敘述
    上訴理由，惟並未具體敘述第一審判決有上述違法、不當情
    形，即與未敘述具體理由無異，其所為上訴，即不符合上訴
    之法定要件。
二、本件原判決以被告甲○○所犯施用第一級毒品罪之罪證明確
    ，量處有期徒刑10月，已詳敘所憑之證據與認定之理由。所
    為論敘，經核並無違背經驗法則或論理法則，量刑亦屬允當
    。被告上訴意旨略以：伊為警查獲後均坦承犯行，深為後悔
    ，請酌情予被告自新機會云云。惟查：被告甲○○前因施用
    毒品案件，經原審法院裁定送觀察、勒戒後，認無繼續施用
    毒品之傾向，而於民國（下同）89年1 月31日觀察、勒戒執
    行完畢釋放，由臺灣高雄地方法院檢察署檢察官以89年度毒
    偵字第5 號、第624 號不起訴處分確定。又因施用毒品，經
    原審法院判處罪刑確定。詎仍不知悔改，竟基於施用第一、
    二級毒品之犯意，於99年1 月18日早上某時許，在其位於高
    雄市○○區○○街153 巷7 號住處，以將第一級毒品海洛因
    及第二級毒品甲基安非他命置入注射針筒內，摻水稀釋後，
    注射靜脈血管之方式，同時施用第一級毒品海洛因及第二級
    毒品甲基安非他命1 次等情，業據原審依被告之自白、高雄
    市立凱旋醫院99年2 月10日濫用藥物尿液檢驗報告、高雄市
    政府警察局保安大隊特勤中隊偵辦毒品危害防制條例嫌疑人
    尿液採證代碼對照表，暨注射針筒4 支等證據資料，認被告
    上揭施用第一、二級毒品犯行之事證明確，而依想像競合犯
    規定，並以被告係屬累犯，而從一重論處被告施用第一級毒
    品罪；並已審酌被告前因施用毒品案件，經觀察、勒戒程序
    ，由檢察官不起訴處分，再因施用毒品案件，經法院判處徒
    刑確定，並執行完畢後，仍不知悛悔，再次施用毒品自戕其
    身，顯然缺乏戒絕毒品之決心，惟犯後坦承犯行，所為尚未
    害及他人，及其被告之犯罪動機、手段、智識程度等一切情
    狀，於法定刑度內量處有期徒刑10月。原審顯已斟酌刑法第
    57條各款所列情狀，而未逾越法律所規定之法定刑度範圍，
    或濫用其權限，應不得任意指摘為違法（最高法院72年台上
    字第6696號、75年台上字第7033號判例參照）。且被告所犯
    施用第一級毒品罪之法定本刑為6 月以上5 年以下有期徒刑
    ，被告又屬累犯，依法應加重其刑，暨其上開犯罪前科等情
    狀，原審因而判處被告有期徒刑10月，尚屬從輕量刑，自難
    謂量刑過重之違法失當。被告上開上訴理由，顯非依據卷內
    既有訴訟資料或提出新事證表明原審判決有何不當或違法之
    具體事由。是原審判決並無不當或違法，應認被告提起上訴
    未依據卷內證據資料敘述具體理由之違背法律上程式。
三、綜上所述，被告之上訴理由，不能認係依據卷內訴訟資料指
    摘或表明原審判決有何採證、認事、用法或量刑等足以影響
    判決本旨之不當或違法，而構成應予撤銷之具體事由，其僅
    徒憑己意請求從輕量刑，難謂適法之上訴理由。揆諸上揭規
    定，本件上訴人之上訴屬違背法律上之程式，應依法予以駁
    回，爰不經言詞辯論逕行判決。
據上論斷，應依刑事訴訟法第367 條前段、第372 條，判決如主
文。
中    華    民    國    99    年    5     月    24    日
                    刑事第十庭  審判長法  官 陳中和
                                      法  官 李政庭
                                      法  官 林水城
以上正本證明與原本無異。
如不服本判決應於收受本判決後10日內向本院提出上訴書狀，其
未敘述上訴理由者，並得於提起上訴後10日內向本院補提理由書
狀（均須按他造當事人之人數附繕本）「切勿逕送上級法院」。
中    華    民    國    99    年    5     月    24    日
                                      書記官 蔡佳君

司法院資訊處製作；財團法人民間司法改革基金會備份。
